臺灣花蓮地方法院刑事判決　　　　　　　　　　　　　九十二年度訴字第二五八號
　　公　訴　人　臺灣花蓮地方法院檢察署檢察官
　　被　　　告　乙○○
右列被告因妨害電腦使用等案件，經檢察官提起公訴（九十二年度偵字第二八三三號
），本院裁定改行簡式審判程序後，判決如左：
    主  文
乙○○意圖為自己不法之所有，而侵占遺失物，處罰金肆仟伍佰元，如易服勞役，以
佰元折算壹日。又連續無故取得他人電腦之電磁紀錄，足以生損害於他人，累犯，
處有期徒刑捌月。
    事  實
一、乙○○前於民國八十七年間，因犯竊盜罪，經本院判處有期徒刑八月確定，並於
    九十二年三月五日接續執行完畢。詎乙○○不思悔改，竟意圖為自己不法之所有
    ，於民國九十二年六月間某日，在花蓮縣新城鄉○○村○○街一號大漢技術學院
    男生宿舍停車場，拾獲一只袋子，其內裝有石凱文所有而遺失之ＷＷＦ─一二七
    號機車車牌、甲○○所有而遺失之ＮＪ五─九九三號機車車牌、劉士豪所有而遺
    失之機車駕照、機車鑰匙一串及ＫＲＵ─八八一號機車行照等物品，竟易持有為
    所有，侵占入己，將石凱文之ＷＷＦ─一二七號機車車牌，懸掛在其所竊得之林
    阿娘所有之ＲＡＯ─一三五號機車車體上（竊盜部分由本院另案審理中），另將
    甲○○之ＮＪ五─九九三號機車車牌，藏於其位於新城鄉○○村○○街十五巷二
    號住處前院之木箱內，劉士豪所有之機車駕照、機車鑰匙一串及ＫＲＵ─八八一
    號機車行照，則藏放在該住處房間內。嗣於九十二年六月二十日某時，林阿娘在
    花蓮縣新城鄉○○村○○街十五巷巷口發現被竊之機車，始知上情，並為警於九
    十二年七月九日經居住權人葉智宏之同意搜索前揭住處後查獲。
二、乙○○另基於概括之犯意，連續於下列時、地，無故取得他人電腦之電磁紀錄，
    致生損害於他人：
  (一)九十二年八月九日晚間二十二時五十八分許，在花蓮縣新城鄉○○路三九三號「
    水之都」網路咖啡店內，利用何昱穎於開啟電腦，進入「天堂」網路遊戲之「英
    雄」伺服器，使用其所有之虛擬人物「茫酥酥」進行遊戲後，因疲累不堪而在連
    線狀態下小睡片刻之際，趁機到何昱穎所使用之電腦前，使用虛擬人物「茫酥酥
    」之帳號，將虛擬人物「茫酥酥」所持有之虛擬武器裝備「＋8十字弓」、「＋7
    精靈鏈甲」、「＋7精靈Ｔ恤」、「＋6鋼鐵長靴」、「＋6腕甲」、「＋6保護者
    斗篷」，移轉給乙○○所有之虛擬人物「隴澤秀明」，無故取得何昱穎所有之上
    開虛擬武器裝備之電磁紀錄，足以生損害於何昱穎。乙○○得手後，旋即於同日
    晚間二十三時將虛擬人物「隴澤秀明」離開「天堂」線上遊戲，嗣於九十二年八
    月十一日，經何昱穎向警方提出告訴後，為警循線查獲。
  (二)九十二年十月二十日凌晨一時許，在花蓮縣新城鄉○○村○○路一九二號「十大
    書坊」網路咖啡店內，利用柯冠宇於開啟電腦，進入「天堂」網路遊戲之「飛馬
    」伺服器，使用其所有之虛擬人物「天予晴」進行遊戲後，因疲累不堪而在連線
    狀態下小睡片刻之際，趁機至柯冠宇所使用之電腦前，使用虛擬人物「天予晴」
    之帳號，將虛擬人物「天予晴」所持有之虛擬武器裝備「＋8尤米弓」、「＋7愛
    爾穆的祝福」「＋7精靈Ｔ恤」、「＋7精靈金屬盔甲」、「＋7精靈斗篷」、「
    ＋5鋼鐵手套」、「＋5鋼鐵長靴」、「多羅皮帶」、「抗魔戒指」，移轉給乙○
    ○於當場註冊但現已刪除之不詳名稱虛擬人物，無故取得柯冠宇所有之上開虛擬
    武器裝備之電磁紀錄，足以生損害於柯冠宇。乙○○得手後，即於同日凌晨五時
    許將其虛擬人物離開「天堂」線上遊戲，嗣於九十二年十月二十三日，經柯冠宇
    向警方提出告訴後，為警循線查獲。
二、案經被害人何昱穎、柯冠宇訴由花蓮縣警察局新城分局報請臺灣花蓮地方法院檢
    察署檢察官偵查起訴。
    理  由
一、右開事實，業據被告乙○○在警訊、偵查與本院審理時坦承不諱，核與被害人石
    凱文、甲○○、劉士豪、何昱穎、柯冠宇指訴之情節相符，並經證人林阿娘於偵
    查中、證人葉智宏於警訊中證稱屬實，復有現場照片八幀、贓證物領據三紙、車
    輛竊盜、車牌失竊資料個別查詢報表一紙、遊戲歷程查詢表二份、會員資料表一
    紙附卷可稽。事證明確，被告犯行洵堪認定，應予依法論科。
二、核被告乙○○所為，係犯刑法第三百三十七條之侵占遺失物罪、第三百五十九條
    之無故取得他人電腦電磁紀錄罪。被告先後多次無故取得他人電腦電磁紀錄犯行
    ，時間緊接，方法相同，觸犯構成要件相同之罪，顯係基於概括犯意為之，為連
    續犯，依刑法第五十六條之規定，以一罪論，並加重其刑。被告之侵占遺失物行
    為，侵害石凱文、甲○○、劉士豪等數人之財產法益，係一行為而觸犯數罪名，
    為想像競合犯，應從情節較重之侵占劉士豪之遺失物部分處斷。而被告所犯上開
    二罪，犯意各別，罪名不同，應分論併罰之。另查被告因犯竊盜罪，經本院以八
    十七年度易緝字第四十一號判處有期徒刑八月，緩刑四年，嗣經撤銷緩刑而接續
    執行並於九十二年三月五日執行完畢，此有臺灣高等法院被告全國前案紀錄表在
    卷可參，其受有期徒刑之執行完畢五年以內，再犯本件無故取得他人電腦電磁紀
    錄之有期徒刑以上之罪，為累犯，依刑法第四十七條規定加重其刑，並遞加重之
    。爰審酌被告之品行不佳，竟於侵占遺失物後，又掛用於竊得之機車上，惡性非
    輕，且正值青壯時期，竟圖不勞而獲，趁他人不備之際，任意竄改他人之電腦電
    磁紀錄，然其犯罪後態度良好等一切情狀，分別量處如主文所示之刑。
據上論結，應依刑事訴訟法第二百九十九條第一項前段，刑法第五十六條、第三百三
十七條、第三百五十九條、第五十五條前段、第四十七條、第四十二條第二項，罰金
罰鍰提高標準條例第一條前段、第二條，判決如主文。
本案經檢察官丙○○到庭執行職務。
中　　　華　　　民　　　國　　  九十三　　　年　　  一　　月　二十八　　日
           臺灣花蓮地方法院刑事第一庭
                                    法　官
右正本證明與原本無異。
如對本判決不服，應於送達後十日內，向本院提出上訴狀。（應抄附繕本）
                                  法院書記官
中　　　華　　　民　　　國　　八　十　　　年　　　　　　月　　　　　　　日
